【裁判字號】    95,財管,10
【裁判日期】    950314
【裁判案由】    
【裁判全文】
臺灣士林地方法院民事裁定              95年度財管字第10號
聲  請  人  財政部國有財產局臺灣北區辦事處
法定代理人  乙○○
上列聲請人聲請終結遺產管理人職務事件，本院裁定如下：
    主  文
准予解任財政部國有財產局台灣北區辦事處為被繼承人甲○○（
男，民國○○年○ 月○○日生，身分證統一編號：Ｚ000000000號，生
前籍設台北市○○區○○路75號，於民國90年11月11日死亡）之
遺產管理人。
    理  由
一、按法院選任之遺產管理人於職務執行完畢後，應向法院陳報
    處理遺產之狀況並提出有關文件；親屬會議選定之遺產管理
    人，有其他重大事由者，法院得依利害關係人或檢察官之聲
    請，徵詢親屬會議及利害關係人或檢察官之意見後解任之，
    非訟事件法第155 條、第148條第3 款定有明文。
二、本件聲請意旨略以：被繼承人以93年度財管字第22號民事裁
    定選任聲請人為被繼承人甲○○之遺產管理人，同時准對被
    繼承人之繼承人為承認繼承之公示催告，並以93年度家催字
    第111 號裁定准對被繼承人債權人及受遺贈人為公示催告，
    經於93年5 月15日、93年7 月23日刊報公告，各該期限於94
    年7 月14日、94年9 月22日屆滿，另因被繼承人於90年11月
    11日死亡，其大陸地區繼承人聲明繼承之期限亦於93年11月
    11日屆滿。而聲請人於就任甲○○遺產管理人後，僅接管現
    金新台幣（下同）31,442元，此外查無其他財產，公示催告
    期間，台北市立浩然敬老院申報代墊喪葬費用暨程序費計16
    ,735 元 ，被繼承人之遺款業經扣除聲請人管理期間之管理
    費用4,585 元並清償上述喪葬等費用完竣，此外並無他人對
    本案遺產主張權利，且鈞院94年3 月17日士院儀少家科字第
    0940203059號函告，未受理大陸地區之繼承人聲明表示繼承
    。是被繼承人甲○○之遺產，業經聲請人將賸餘10,122元於
    本案之公示催告期間屆滿後，依民法第1185條規定收歸國有
    在案，爰准予解任其遺產管理人職務等語。
三、經查，聲請人之主張，業據提出93年度財管字第22號裁定、
    93年度家催字第111 號裁定、民眾日報、臺北市立浩然敬老
    院收據、本院家事法庭94年3 月17日士院儀少家科字第0940
    203059號函、國庫繳款書影本等件為證，並經本院調閱93年
    度財管字第22 號選任遺產管理人事件卷宗、93 年度家催字
    第111 號公示催告事件卷宗查明無訛，其所稱尚無不合。聲
    請人既已無續為其遺產管理人之必要，本院因聲請人之聲請
    ，自得依非訟事件法第148 條第3款 規定予以解任。
中    華    民    國    95    年    3     月    14    日
                  家事法庭  法  官  李昆霖
以上正本證明與原本無異。
如對本裁定抗告，應於裁定送達後10日內向本院提出抗告狀。
中    華    民    國    95    年    3     月    14    日
                            書記官  李佳穎


司法院資訊處製作；財團法人民間司法改革基金會備份。
